【裁判字號】    95,上更(一),484
【裁判日期】    951014
【裁判案由】    毒品危害防制條例
【裁判全文】
臺灣高等法院刑事判決             95年度上更(一)字第484號
上  訴  人
即  被  告  丁○○
                    現於台灣台北看守所
選任辯護人  鄧翊鴻律師
上列上訴人因毒品危害防制條例案件，不服臺灣宜蘭地方法院94
年度訴字第414號，中華民國95年1月6日第一審判決（起訴案號
：臺灣宜蘭地方法院檢察署94年度偵字第2178號），提起上訴，
本院判決如下：
    主  文
原判決關於丁○○部分撤銷。
丁○○共同連續販賣第一級毒品，累犯，處有期徒刑玖年，門號
0000000000、0000000000號之行動電話手
機各壹具（各含SIM卡壹張），沒收之，如全部或一部不能沒收
時，追徵其價額；販賣第一、二級毒品所得之財物新臺幣玖萬伍
仟伍佰元，沒收之，如全部或一部不能沒收時，以其財產抵償之
。
    事  實
一、丁○○（綽號四郎）前曾因槍砲彈藥刀械管制條例案件，經
    原審法院以90年度訴字第399號判決判處有期徒刑一年二月
    ，併科罰金新臺幣五萬元，罰金如易服勞役，以銀元三百元
    折算一日確定，甫於民國93年1月8日假釋縮刑期滿執行完畢
    。詎其猶不知悔改，明知海洛因係毒品危害防制條例第2條
    第2項第1款所規定之第一級毒品，不得非法販賣，竟意圖營
    利，基於販賣第一級毒品海洛因之概括犯意，利用其所有門
    號為0000000000號行動電話作為對外聯絡工具，於如附表一
    所示之時間、地點、次數、金額及聯絡方式，連續販賣第一
    級毒品海洛因予丙○○、乙○○，藉此以牟取利益，且因而
    取得販賣第一級毒品海洛因所得之財物新臺幣（下同）5萬4
    千5百元。
二、丁○○、甲○○（綽號鐵牛、阿明）均明知海洛因、安非他
    命分別係毒品危害防制條例第2條第2項第1、2款所規定之第
    一、二級毒品，均不得非法販賣，丁○○竟承前販賣第一級
    毒品海洛因之概括犯意，且與甲○○共同基於販賣第一級毒
    品海洛因、第二級毒品安非他命牟利之概括犯意聯絡，由丁○○提供第一級毒品海洛因、第二級毒品安非他命予甲○○
    ，並將其所使用之上開門號0000000000號行動電話交予甲○○作為對外聯絡工具，而由甲○○直接於附表二所示之時間
    、地點、次數、金額及聯絡方式，連續販賣第一級毒品海洛
    因予丙○○、劉文欽、乙○○、陳福祥、黃建益、陳明昌、
    游健強、黃郁芳、胡修身、林德璋；於附表三所示之時間、
    地點、次數、金額及聯絡方式，連續販賣第二級毒品安非他
    命予劉文欽、黃建益，甲○○並以0000000000號電話撥打丁○○使用之0000000000號行動電話，聯絡向丁○○拿取毒品
    或給付丁○○販賣毒品所得金額價金。丁○○、甲○○即以
    此方式，共同連續同時或分別販賣第一級毒品海洛因、第二
    級毒品安非他命多次，藉此以牟取利益，共同取得販賣第一
    級毒品海洛因所得之財物3萬5仟元、販賣第二級毒品安非他
    命所得之財物6千元。
三、嗣經警方依臺灣宜蘭地方法院檢察署檢察官所核發之通訊監
    察書對於丁○○、甲○○所使用之0000000000號行動電話進
    行通訊監察後，始循線查知上情。
四、案經宜蘭縣警察局蘇澳分局報請臺灣宜蘭地方法院檢察署檢
    察官偵查起訴。
    理  由
一、按被告以外之人於審判外之言詞或書面陳述，除法律有規定
    者外，不得作為證據，刑事訴訟法第159條第1項定有明文。
    查就被告丁○○而言，證人丙○○、乙○○、黃建益、林德
    璋，證人即同案被告甲○○於警詢中之陳述，屬於被告以外
    之人於審判外之陳述，被告丁○○並已否認其證據能力，則
    依上開法條規定，前揭證人於警詢中之陳述，對於被告丁○○而言，並無證據能力。（按：證人丙○○、劉文欽、乙○○、陳福祥、黃建益、陳明昌、黃郁芳及證人甲○○於原審
    審理時均拒絕證言。證人游健強則經傳、拘未到後，檢察官
    捨棄傳喚。合先敘明。）
二、事實一之部分：
    訊據上訴人即被告丁○○固不否認「伊綽號為四郎，伊曾使
    用000000 0000號等多支行動電話，且於94年2、3月間將000
    0000000號電話交予甲○○使用。」之事實，惟矢口否認有
    何附表一所列之販賣第一級毒品海洛因犯行，並辯稱「我沒
    有販賣毒品，我也沒有提供毒品給甲○○，我是被甲○○所
    陷害」、「我從未販賣海洛因予丙○○、乙○○」云云，然
    查：
（一）證人丙○○、乙○○分別於附表一編號1、2所示之時間、
      地點、次數、金額及聯絡方式，向被告丁○○購買第一級
      毒品海洛因等情，分據證人丙○○、乙○○於檢察官偵訊
      時結證明確（依序見宜蘭地檢署94年度他字第299號卷第3
      82、369頁）。而審酌證人丙○○於檢察官偵查中所述「
      我從93年7月間起，撥打丁○○（即四郎）使用之0000000
      000號行動電話，向四郎購買海洛因，到了94年3月間，再
      撥打0000000000號行動電話時，電話已改由甲○○（即阿
      明）接聽，我就直接與甲○○聯絡購買海洛因毒品。」之
      情節（見宜蘭地檢署94年度他字第299號卷第382頁）、證
      人乙○○於檢察官偵查中所述「我在從94年2月間起，撥
      打丁○○（即四郎）使用之0000000000號行動電話，向四
      郎購買第一級毒品海洛因，到了94年3月間，再撥打00000
      00000號行動電話時，電話已改由甲○○（即阿明）接聽
      ，我就直接與甲○○聯絡購買海洛因毒品。」之情節（見
      宜蘭地檢署94年度他字第299號卷第369頁），與前揭被告
      丁○○所坦承「伊綽號為四郎，伊曾使用0000000000號行
      動電話，且於94年2、3月間將0000000000號電話交予甲○○使用」之情節、同案被告甲○○於檢察官偵查中所供承
      「0000000000號電話是丁○○在我入監前1個月，即94年2
      、3月間交給我使用（按：同案被告甲○○係於94年3月26
      日入監），他說如果有人打電話要買毒品，就幫他送毒品
      。」之情節（見宜蘭地檢署94年度他字第299號卷第455、
      456頁），互核均大致相符，足見證人丙○○、乙○○前
      揭指證無訛。雖證人丙○○於偵查中證稱：每個月買一、
      二十次，每次海洛因五百或一千元．．．”（見94他字第
      299號卷382頁），及證人乙○○於偵查中證稱：”買海洛
      因共二十次，．．．每次買五百或千元．．．。”（見同
      上卷第369頁）。未能就購買次數及每次金額，確實供明
      ，惟證人丙○○亦稱因買的次數太多，無法明確詳記，此
      乃屬常理，自不得以未能  析每次購買金額即認證詞瑕疵
      而不可採。本院以被告利益為考量，認附表一所示丙○○
      每月購買十次從93年7月至942月止（三月起即由甲○○為
      之）共80次，每月1千元者1次，8個月共8次，每月500元
      者9次，8個月共72次，合計為44000元；乙○○部分共20
      次，以1千元購買者1次，其餘19次，每次500元，共9500
      元，合計乙○○共買10500元，總計附表一共售得54500元
      。查證人丙○○、乙○○與被告間並無仇怨或糾紛，丙○○與乙○○間彼此不相識，衡諸常情，渠二人應無一致無
      端設詞誣陷被告丁○○之理。雖證人丙○○於本院交互詰
      問時改稱：”我當時在警訊、偵查中把丁○○、甲○○二
      人搞混，所以才會說丁○○賣毒品給我，其實是甲○○賣
      毒品給我”（見本院卷95年9月6日審判筆錄）。另證人乙○○於本院交互詰問時改證稱：”偵訊時供述有向丁○○
      買毒品為不實在，．．．我之前是認錯人了，所以才會說
      是向丁○○買毒品”（見本院卷95年10月4日審判筆錄）
      。唯此均與彼等在偵訊中所供不符。況證人二人於94年3
      月間均曾向甲○○買過海洛因，其等供詞與甲○○所供亦
      相符合，則渠二人於93年7月至94年2月間向被告丁○○購
      買長達8個月之久，次數頻繁，何致搞混，認錯人？顯見
      渠二人於本院翻異證詞，係在迴護被告殊無可採。從而證
      人丙○○、乙○○前揭證詞指向被告購買毒品應屬可採。
      被告丁○○於附表一所示之時間、地點、次數（數量不詳
      ），金額及聯絡方式、販賣第一級毒品海洛因予丙○○、
      乙○○，因而取得販賣第一級毒品海洛因所得之財物為
      54500元之事實，已堪認定。被告丁○○否認上開事實一
      部分並不足採。
（二）查販賣海洛因係違法行為，非可公然為之，且有其獨特之
      販售通路及管道，復無公定價格，容易增減分裝之份量，
      而每次買賣之價量，可能隨時依雙方關係深淺、資力、需
      求量及對行情之認知、來源是否充裕、查緝鬆嚴、購買者
      被查獲時供述購買對象之可能風險評估等，而異其標準，
      非可一概而論，本件被告丁○○既不承認其有前開販賣第
      一級毒品海洛因之事實，自無從查得其販入上開海洛因之
      真正價格及其是否因非法販賣該海洛因予上揭證人丙○○
      、乙○○而獲得具體利潤之金額，然按近來政府為杜絕毒
      品之氾濫，對於查緝施用及販賣毒品之工作，無不嚴加執
      行，販賣毒品罪又係重罪，設若無利可圖，衡情一般持有
      毒品之人當無輕易將所持有之海洛因轉讓他人而甘冒於再
      次向他人購買時，而有被查獲移送法辦之危險之理。且不
      論是瓶裝或袋裝之海洛因，均可任意分裝或增減其份量，
      而每次買賣之價量，亦隨時隨雙方關係之深淺、當時之資
      力、需要程度及對行情之認知等因素，機動的調整，因之
      販賣之利得，除經坦承犯行，或帳冊價量均臻明確外，委
      難察得實情，職是之故，縱未確切查得販賣賺取之實際差
      價，但除別有事證，足認係按同一價格轉讓，確未牟利外
      ，尚難執此認非法販賣之事證有所不足，致知過坦承者難
      辭重典，飾詞否認者反得逞僥倖，而失情理之平，惟販賣
      之人從價差或量差中牟利之方式雖異，然其販賣目的在意
      圖營利則同一，堪認被告丁○○販入海洛因之價格必較販
      出之價格低廉，或以同一價格而減少海洛因之份量，而有
      從中賺取差額利潤圖利之意圖及事實，此應屬合於論理法
      則，且不違背社會通常經驗之理性判斷，是被告丁○○販
      賣海洛因，有營利之意圖，亦可認定。
（三）綜上所述，此部分事證已臻明確，被告丁○○意圖營利而
      連續販賣第一級毒品之前揭犯行洵堪認定，被告丁○○空
      言否認犯行，顯屬事後卸責之詞，無可採信。
三、事實二之部分：
    訊據上訴人即被告丁○○固不否認「伊綽號為四郎，伊曾使
    用000000 0000號等多支行動電話，且於94年2、3月間將000
    0000000號電話交予甲○○使用，附表四所示之通訊監察譯
    文，為伊使用0000000000號行動電話與甲○○使用之000000
    0000號行動電話通話之內容。」之事實（見原審卷49 頁）
    、同案被告甲○○亦不否認「伊綽號為阿明、鐵牛，被告丁○○於伊入監前一個月，即94年2、3月間將0000000000號行
    動電話交予伊使用，伊曾使用0000000000號行動電話與附表
    二、三所列之人聯絡。附表四所示之通訊監察譯文，為伊使
    用0000000000號行動電話與丁○○使用之0000000000號行動
    電話通話之內容。」（見原審卷66、67頁；宜蘭地檢署94年
    度他字第299號卷第455頁），惟均矢口否認有何附表二、三
    所列之販賣第一級毒品海洛因、第二級毒品安非他命之犯行
    ，被告丁○○一再辯稱「我沒有販賣毒品，我也沒有提供毒
    品給甲○○，我是被甲○○所陷害」、「我沒有自己販賣或
    與甲○○共同販賣海洛因、安非他命予附表二、三所列之人
    。」云云、被告甲○○亦辯稱：「我是與附表二編號1至9所
    列之人共同合買海洛因，我從未自己販賣或與丁○○共同販
    賣海洛因、安非他命予附表二、三所列之人。」云云，惟查
    ：
（一）同案被告甲○○於檢察官偵訊時就「伊於附表二編號1至9
      所示之時間、地點、次數、金額及聯絡方式，販賣海洛因
      予證人丙○○、劉文欽、乙○○、陳福祥、黃建益、陳明
      昌、游健強、黃郁芳、胡修身。」等情，已坦承不諱（見
      宜蘭地檢署94年度他字第299號卷第456至462頁），核與
      證人丙○○、劉文欽、乙○○、陳福祥、黃建益、陳明昌
      、游健強、黃郁芳於檢察官偵訊時結證之情節（依序見宜
      蘭地檢署94年度他字第299號卷第382至383、283至284、
      369 至370、264至265、307至308、318至319、329至330
      、344 頁）；證人胡修身於檢察官偵訊及原審審理時結證
      之情節（見宜蘭地檢署94年度他字第299號卷第393至394
      頁，原審卷第172至177頁），均相一致，且證人丙○○、
      乙○○於本院審理中結證無訛（見上訴審卷91-94頁）。
      復有上開證人利用電話與被告甲○○所使用之0000000000
      號行動電話進行通聯之通訊監察譯文（依序見宜蘭地檢署
      94年度他字第299號卷第391、292至295、379至380、273
      至274、315、327、337及339、352、402至403頁）及宜蘭
      地檢署94年宜檢玲仁監字第56號通訊監察書在卷可稽。至
      於同案被告甲○○於原審審理時，雖改稱「我是與附表二
      編號1至9之人合買海洛因」云云，然綜觀前揭各證人與同
      案被告甲○○之通話譯文全部內容，可知對話之內容均係
      證人聯絡同案被告甲○○，要向甲○○購買毒品，根本無
      與「合買海洛因毒品」相同意旨之通話內容用語。況且，
      同案被告甲○○於檢察官偵訊時之陳述確係出於其自由意
      志，而其又係具相當生活智識經驗之成年人，對於「販賣
      」毒品、「合買」毒品間之差別，當能輕易分別，苟其無
      販賣海洛因予附表二編號1至9之人，豈有於檢察官偵訊時
      自承販賣海洛因之理。再者，附表二編號1至9所列之證人
      ，均係具相當生活智識經驗之成年人，對於「向甲○○購
      買毒品」、「與甲○○合買毒品」間之差別，亦當能輕易
      分別，渠等與同案被告甲○○間又無任何仇怨嫌隙（此為
      同案被告甲○○所自承，見原審卷第225、226頁），亦無
      設詞誣陷同案被告甲○○之動機存在，倘上開證人確無向
      同案被告甲○○購買毒品，衡諸常情，渠等當無於檢察官
      偵訊時一致捏造不利於被告甲○○之供述之理。從而，同
      案被告甲○○事後翻異前詞所為之上開辯詞，顯屬事後卸
      責之語，並不足採信。綜上所述，足徵同案被告甲○○於
      檢察官偵訊時所為之首揭自白確與事實相符，其於附表二
      編號1至9所示之時間、地點、次數（重量不詳）、金額及
      聯絡方式，販賣海洛因予證人丙○○、劉文欽、乙○○、
      陳福祥、黃建益、陳明昌、游健強、黃郁芳、胡修身，且
      因而取得販賣第一級毒品海洛因所得之財物3萬5千元之事
      實，已堪認定，同案被告甲○○空言否認此部分事實，並
      不足採。
（二）同案被告甲○○於附表二編號10所示之時間、地點、次數
      （重量不詳）、金額及聯絡方式，販賣海洛因予證人林德
      璋，且因而取得販賣所得之財物4千元乙節，迭據證人林
      德璋於檢察官偵訊及原審審理時結證綦詳（見宜蘭地檢署
      94年度他字第299號卷第297、298頁，原審卷第117頁），
      且有證人林德璋利用電話與同案被告甲○○所使用之 000
      00000 00號行動電話進行通聯之通訊監察譯文（見宜蘭地
      檢署94年度他字第299號卷第305頁）及宜蘭地檢署94年宜
      檢玲仁監字第56號通訊監察書在卷可稽，自可認定屬實，
      同案被告甲○○所辯「我於附表二編號10所列之時間雖有
      與林德璋通話，但該次並未完成交易，因為我先前曾指證
      林德璋販毒，所以林德璋才說我賣毒品給他，林德璋所言
      不實在。」云云，顯屬諉責之詞，不足採信。
（三）同案被告甲○○於附表三所示之時間、地點、次數、金額
      及聯絡方式，販賣安非他命予證人劉文欽、黃建益，且因
      而取販賣所得之財物6千元乙節，業據證人劉文欽、黃建
      益於檢察官偵訊時證述明確（依序見宜蘭地檢署94年度他
      字第299號卷第283至284、307至308頁），且同案被告甲○○於檢察官偵訊時亦坦承曾經販賣安非他命予劉文欽之
      事實（見宜蘭地檢署94年度他字第299號卷第457頁），復
      有證人劉文欽、黃建益利用電話與同案被告甲○○所使用
      之0000000000號行動電話進行通聯之通訊監察譯文（依序
      見宜蘭地檢署94年度他字第299號卷第292至293、315頁）
      及宜蘭地檢署94年宜檢玲仁監字第56號通訊監察書在卷可
      稽，自可認定屬實，同案被告甲○○所辯「我沒有販賣安
      非他命毒品給劉文欽、黃建益」云云，要屬事後卸責之詞
      ，諉無足取。
（四）證人甲○○已於檢察官偵訊時結證「我所販賣的海洛因、
      安非他命毒品是向丁○○拿的」等語明確（見宜蘭地檢署
      94年度他字第299號卷第462頁），其次，就同案被告甲○○與被告丁○○間所為、如附表四通訊監察譯文所示之對
      話內容之涵義，證人甲○○亦於檢察官偵訊時結證「 000
      00000 00與0000000000號電話於94年3月12日至3月20日間
      之通聯譯文，是我與丁○○之對話，第一通我沒有印象。
      第二通所指『三哥』應該是『方哥』，因為他都是跟丁○○聯絡，丁○○要我拿毒品過去，但方哥認為所買的量不
      夠，丁○○要我過去看一下，文化國中是之前丁○○跟方
      哥交易，丁○○要我去拿錢，但後來我沒有去拿錢。第三
      通是丁○○問我身上有沒有安非他命，他要我幫他向阿輝
      調。第四通是有人在當天早上已經跟丁○○交易過，丁○○要他打我使用之0938這支電話買安非他命，我問丁○○
      有無安非他命，其中『小甜甜二張』指安非他命2千元。
      第五通是丁○○準備好安非他命，但後來沒交易。三月那
      一通是有人要買安非他命，我打電話問丁○○有無貨，後
      來沒有調到貨，也沒有交易成功，其中『要一個人』是指
      1千元。最後一通『一堆人在等你』，是指有人買毒品聯
      絡不到我，都跑去找丁○○，丁○○要我快回來。」等情
      綦詳（見宜蘭地檢署94年度他字第299號卷第462、463頁
      ），核與被告丁○○於檢察官偵訊時所供承「譯文（指附
      表四之譯文）是我與甲○○的通話，譯文內所講的『小甜
      甜』是安非他命、『一個人』是1千元、『二張』是2千元
      。」之情節相符（見宜蘭地檢署94年度偵緝字第157號卷
      第80、81頁）。再者，於檢察官偵訊時，證人丙○○亦結
      證「四郎（即被告丁○○）與阿明（即同案被告甲○○）
      一起賣毒品」等語（見宜蘭地檢署94年度他字第299號卷
      第383頁）、證人劉文欽亦結證「四郎（即被告丁○○）
      是阿明（即同案被告甲○○）的老闆，我聽阿明說他所販
      賣的毒品是向四郎拿的」等語（見宜蘭地檢署94年度他字
      第299號卷第284頁）、證人乙○○亦結證「我問阿明（即
      同案被告甲○○）為何電話一開始是四郎（即被告丁○○
      ）接的，後來換成是他接，他說因為四郎是他大哥，他是
      幫四郎賣。」等語（見宜蘭地檢署94年度他字第299號卷
      第369、370頁），另於原審審理時證人林德璋亦結證「我
      知道甲○○都在幫丁○○送毒品」等語（原審卷第117頁
      ），經核上開證人所言亦與前揭證人甲○○之證詞內容相
      一致。此外，復有宜蘭地檢署94年宜檢玲仁監字第56號通
      訊監察書及如附表四所示之通訊監察譯文在卷可稽。依此
      ，自堪認定被告丁○○確實係與同案被告甲○○共同販賣
      第一級毒品海洛因、第二級毒品安非他命予附表二、三所
      列之人，同案被告甲○○事後翻異前詞辯稱「我從未自己
      販賣或與丁○○共同販賣海洛因、安非他命予附表二、三
      所列之人。」云云、及被告丁○○所辯「我從未自己販賣
      或與甲○○共同販賣海洛因、安非他命予附表二、三所列
      之人。」云云，顯然分屬事後迴護、卸責之詞，均不足採
      信。
（五）末查，販賣海洛因、安非他命係違法行為，非可公然為之
      ，且有其獨特之販售通路及管道，復無公定價格，容易增
      減分裝之份量，而每次買賣之價量，可能隨時依雙方關係
      深淺、資力、需求量及對行情之認知、來源是否充裕、查
      緝鬆嚴、購買者被查獲時供述購買對象之可能風險評估等
      ，而異其標準，非可一概而論，本件被告丁○○、同案被
      告甲○○既不承認其有前開販賣第一級毒品海洛因、第二
      級毒品安非他命之事實，自無從查得其販入上開海洛因、
      安非他命之真正價格及其是否因非法販賣該海洛因、安非
      他命予上揭證人而獲得具體利潤之金額，然按近來政府為
      杜絕毒品之氾濫，對於查緝施用及販賣毒品之工作，無不
      嚴加執行，販賣毒品罪又係重罪，設若無利可圖，衡情一
      般持有毒品之人當無輕易將所持有之海洛因、安非他命轉
      讓他人而甘冒於再次向他人購買時，而有被查獲移送法辦
      之危險之理。且不論是瓶裝或袋裝之海洛因、安非他命，
      均可任意分裝或增減其份量，而每次買賣之價量，亦隨時
      隨雙方關係之深淺、當時之資力、需要程度及對行情之認
      知等因素，機動的調整，因之販賣之利得，除經坦承犯行
      ，或帳冊價量均臻明確外，委難察得實情，職是之故，縱
      未確切查得販賣賺取之實際差價，但除別有事證，足認係
      按同一價格轉讓，確未牟利外，尚難執此認非法販賣之事
      證有所不足，致知過坦承者難辭重典，飾詞否認者反得逞
      僥倖，而失情理之平，惟販賣之人從價差或量差中牟利之
      方式雖異，然其販賣目的在意圖營利則同一，堪認被告丁○○、同案被告甲○○販入海洛因、安非他命之價格必較
      販出之價格低廉，或以同一價格而減少海洛因、安非他命
      之份量，而有從中賺取差額利潤圖利之意圖及事實，此應
      屬合於論理法則，且不違背社會通常經驗之理性判斷，是
      被告丁○○、甲○○販賣海洛因、安非他命，有營利之意
      圖，亦可認定。
（六）綜上所述，此部分事證亦臻明確，被告丁○○承前販賣第
      一級毒品海洛因以牟利之犯意，與同案被告甲○○共同意
      圖營利而連續販賣第一級毒品海洛因、共同意圖營利而連
      續販賣第二級毒品安非他命之上揭犯行洵堪認定，被告丁○○、同案被告甲○○空言否認犯行，均顯屬事後卸責之
      詞，無可採信。
四、論罪科刑部分：
（一）查海洛因係毒品危害防制條例第2條第2項第1款所規定之
      第一級毒品，安非他命係毒品危害防制條例第2條第2項第
      2款所規定之第二級毒品，是被告丁○○基於販售營利之
      意圖而分別將海洛因售予附表一、二所列之人以及將安非
      他命售於附表三所列之人之所為，係分別犯毒品危害防制
      條例第4條第1項之販賣第一級毒品罪以及毒品危害防制條
      例第4條第2項之販賣第二級毒品罪。被告丁○○販賣第一
      級毒品海洛因以及第二級毒品安非他命前、後，持有海洛
      因、安非他命之低度行為，應為販賣海洛因、安非他命之
      高度行為所吸收，不另論罪。被告丁○○、同案被告甲○○間，就附表二所列之販賣第一級毒品海洛因犯行，有犯
      意聯絡與行為分擔，均應論以共同正犯。被告丁○○行為
      後，刑法業經修正公布，而於95年7月1日生效施行。刑法
      第56條連續犯之規定經修正刪除，連續犯之規定經刪除後
      ，數行為將予分論併罰，而數罪併罰之結果較論以連續犯
      裁判上一罪之情形為重。經比較新舊法結果，以行為時舊
      法之規定有利於被告，自應適用舊法之規定，亦即仍依連
      續犯之規定論處。則被告丁○○先後多次販賣第一級毒品
      海洛因以及第二級毒品安非他命之犯行，均時間緊接，方
      法相同，觸犯構成要件相同之罪，顯均係基於概括犯意而
      為之，均應依連續犯之規定論以一罪，惟因販賣第一級毒
      品罪之法定本刑為死刑、無期徒刑，販賣第二級毒品罪之
      法定刑為無期徒刑，依刑法第64條第1項、第65條第1項之
      規定，不得加重其刑。公訴人就被告丁○○、被告同案甲○○於附表二編號10所示所示之時間、地點、次數、金額
      及聯絡方式，共同販賣海洛因予證人林德璋之犯行，以及
      於附表三編號1所示之時間、地點、聯絡方式，販賣第二
      級毒品安非他命1次2千元予證人劉文欽之犯行，雖均未及
      於起訴書中論列，然本院認為此部分犯行與已起訴之販賣
      第一級毒品海洛因部分以及販賣第二級毒品安非他命部分
      ，有連續犯之裁判上一罪之關係，為起訴效力所及，自應
      併予審理。至於公訴人認為被告丁○○、被告同案甲○○
      除有如附表一、二所列之販賣第一級毒品海洛因犯行以及
      附表三編號2所列之販賣第二級毒品安非他命犯行（本院
      係採最有利於被告丁○○、同案被告甲○○二人之販賣次
      數及金額為認定，詳見理由欄事實一、二部分）外，尚有
      其他販賣第一級毒品海洛因以及販賣第二級毒品安非他命
      予黃建益之犯行部分，因既存之證據並不足以使本院就該
      部分產生有罪之確信，自無從認定屬實，惟因公訴人認為
      此部分若成立犯罪，與前揭論罪部分，有連續犯之裁判上
      一罪關係，爰不另為無罪之諭知。
（二）查被告丁○○、同案被告甲○○於94年3月12日上午、94
      年3 月12日下午係同時販賣海洛因及安非他命予證人劉文
      欽（參見附表二編號2、附表三編號1）、94年3月18日係
      同時販賣海洛因及安非他命予證人黃建益（參見附表二編
      號5、附表三編號2）之事實，業據證人劉文欽、黃建益證
      述明確（依序見宜蘭地檢署94年度他字第299號卷第283至
      284、307至308頁），亦有證人劉文欽、黃建益利用電話
      與被告甲○○所使用之0000 000000號行動電話進行通聯
      之通訊監察譯文在卷可稽（依序見宜蘭地檢署94年度他字
      第299號卷第292至293、315頁）。是被告丁○○、同案被
      告甲○○於94年3月12日上午、94年3月12日下午、94年3
      月18日均係以一個販賣行為，同時觸犯毒品危害防制條例
      第4條第1項之販賣第一級毒品罪及同條例第4條第2項之販
      賣第二級毒品罪，為想像競合犯。為貫徹想像競合犯從一
      重處斷暨連續犯以一罪論之立法意旨，本件即應就被告丁○○、同案被告甲○○所為多次販賣第一級毒品海洛因犯
      行、多次販賣第二級毒品安非他命犯行，各論以連續犯，
      再依刑法第55條想像競合犯之關係，從一重論以連續販賣
      第一級毒品罪（參見最高法院91年台上字第3361號、93年
      台上字第1691號判決意旨），公訴人認為被告丁○○、同
      案被告甲○○所犯上開2罪，犯意各別、行為互殊，應予
      分論併罰，自有未洽。又被告丁○○前曾因槍砲彈藥刀械
      管制條例案件，經原審法院以90年度訴字第399號判決判
      處有期徒刑一年二月，併科罰金新臺幣五萬元，罰金如易
      服勞役，以銀元三百元折算一日確定，甫於93年1月8日假
      釋縮刑期滿執行完畢等事實，有卷附之本院被告前案紀錄
      表（被告丁○○部分）可資參照，其於有期徒刑之執行完
      畢後，五年以內再犯有期徒刑以上之連續販賣第一級毒品
      罪，為累犯，惟因販賣第一級毒品罪之法定本刑為死刑、
      無期徒刑，依法不得加重其刑。又受有期徒刑之執行完畢
      ，5年以內故意再犯有期徒刑以上之罪者，無論依修正前
      之刑法第47條，或修正後之刑法第47條第1項之規定，均
      構成累犯，對被告而言並無有利或不利之情形，自不生新
      舊法比較之問題，應逕依修正前之刑法第47條，論以累犯
      ，並加重其刑。
五、原審認被告丁○○事證明確，依法論科，原非無見，但查被
    告販賣如附表一之毒品，所得為新台幣（下同）伍萬肆仟伍
    佰元，販賣如附表二所示之毒品海洛因所得共萬伍仟元；
    販賣如附表三所示之毒品安非他命所得為6000元，共計所得
    為95500元，原審認定所得共117000元，自有未洽，被告上
    訴否認販賣毒品之事，固無足取，但原判決既有可議，即屬
    無可維持，應由本院撤銷改判，爰審酌被告丁○○販賣對象
    、各次交易額、犯罪所得均非鉅額，且未有囤積預備販賣之
    海洛因或安非他命毒品扣案，渠所為對於他人及國家社會侵
    害之程度尚非重大等一切情狀，認被告丁○○之犯罪情節與
    毒品危害防制條例第4條第1項死刑或無期徒刑之法定本刑相
    較，縱對之科以最低度法定刑猶嫌過重，在客觀上以一般國
    民生活經驗法則為之檢驗，實屬情輕法重，當足引起一般人
    之同情，而認為被告丁○○所為，顯有堪資憫恕之處，均依
    刑法第59條規定酌量減輕其刑。並審酌被告丁○○之素行、
    智識程度；被告丁○○為一己私利而多次販售具成癮性、濫
    用性、侵害性之第一、二級毒品以營利，傷害他人身心健康
    ，助長社會不良風氣；被告丁○○提供電話給同案被告甲○○做為聯絡工具，並交付海洛因、安非他命毒品予甲○○販
    賣；被告丁○○犯後均飾詞否認犯行之態度等一切情狀，量
    處被告丁○○有期徒刑九年，以示警懲。復明門號為
    0000000000、0000000000號行動電話手機各1具（各含SIM卡
    1張），雖未扣案，然該手機（含SIM卡）為被告丁○○所有
    ，且係被告丁○○、同案被告甲○○販賣第一、二級毒品所
    用之物之事實，既經認定在前，且無證據證明上開物品業已
    滅失，自應依毒品危害防制條例第19條第1項之規定，宣告
    沒收之，如全部或一部不能沒收時，追徵其價額。又被告丁○○販賣第一、二級毒品所得財物新臺幣（下同）9萬5千5
    百元（即附表一部分5萬4千5百元、附表二部分3萬5千元、
    附表三部分6千元）；雖未扣案，仍均應依毒品危害防制條
    例第19條第1項之規定，宣告沒收之，如全部或一部不能沒
    收時，以其財產抵償之。
據上論斷，應依刑事訴訟法第369條第1項前段、第364條、第299
條第1項前段，毒品危害防制條例第4條第1項、第2項、第19條第
1項，刑法第11條前段、修正前刑法第28條、第56條、第55條、
第47條、第59條，判決如主文。
本案經檢察官劉靜婉到庭執行職務。
中    華    民    國    95    年    10    月    14    日
                  刑事第七庭    審判長法  官 陳 正 雄
                                      法  官 許 錦 印
                                      法  官 蔡 光 治
以上正本證明與原本無異。
如不服本判決，應於收受送達後十日內向本院提出上訴書狀，其
未敘述上訴之理由者並得於提起上訴後十日內向本院補提理由書
（均須按他造當事人之人數附繕本）。
                                      書記官 陳 韋 杉
中    華    民    國    95    年    12    月    19    日
附錄本案論罪科刑法條全文：
毒品危害防制條例第4條第1項
製造、運輸、販賣第一級毒品者，處死刑或無期徒刑；處無期徒
刑者，得併科新臺幣 1 千萬元以下罰金。
毒品危害防制條例第4條第2項
製造、運輸、販賣第二級毒品者，處無期徒刑或 7 年以上有期徒
刑，得併科新臺幣 7 百萬元以下罰金。
附表一：
┌─┬─┬──┬─┬──────┬──┬──────┬─────┐
│編│毒│交易│交│交易地點    │交易│交易金額（新│聯絡方法  │
│號│品│時間│易│            │次數│壹幣）      │          │
│  │種│    │對│            │    │            │          │
│  │類│    │象│            │    │            │          │
├─┼─┼──┼─┼──────┼──┼──────┼─────┤
│１│海│93年│陳│宜蘭縣內之蘇│每月│500元72次、 │丙○○使用│
│  │洛│7月 │如│澳鎮「猴猴」│10次│1000元8次， │電話與潘界│
│  │因│起至│章│地區、羅東鎮│(共 │共44000元   │文使用之  │
│  │  │94年│  │觀天下大樓附│80次│            │0000000000│
│  │  │2月 │  │近、五結鄉某│)   │            │號及其他不│
│  │  │止  │  │路旁        │    │            │詳號碼之電│
│  │  │    │  │            │    │            │話聯絡    │
├─┼─┼──┼─┼──────┼──┼──────┼─────┤
│２│海│94年│何│宜蘭縣內之蘇│20次│500元19次、 │乙○○使用│
│  │洛│2月 │志│澳鎮「猴猴」│    │1000元1次， │0000000000│
│  │因│間  │倫│地區、蘇澳鎮│    │共10500元   │號電話與潘│
│  │  │    │  │育英國小附近│    │            │界文使用之│
│  │  │    │  │            │    │            │0000000000│
│  │  │    │  │            │    │            │號電話聯絡│
├─┴─┴──┴─┴──────┴──┴──────┴─────┤
│                                      共54500元               │
└───────────────────────────────┘
附表二：
┌─┬─┬──┬─┬──────┬──┬──────┬─────┐
│編│毒│交易│交│交易地點    │交易│交易金額（新│聯絡方法  │
│號│品│時間│易│            │次數│壹幣）      │          │
│  │種│    │對│            │    │            │          │
│  │類│    │象│            │    │            │          │
├─┼─┼──┼─┼──────┼──┼──────┼─────┤
│１│海│94年│陳│宜蘭縣內之五│5次 │500元3次、  │丙○○使用│
│  │洛│3月 │如│結鄉某超商附│    │800元1次、  │0000000000│
│  │因│間  │章│近、羅東鎮環│    │1000元1次， │號電話與方│
│  │  │(94 │  │鎮道路上某統│    │共3300元    │勝蜂使用之│
│  │  │年3 │  │一超商附近、│    │            │0000000000│
│  │  │月26│  │羅東鎮聖母醫│    │            │號電話聯絡│
│  │  │日被│  │院附近某溫水│    │            │          │
│  │  │告方│  │游泳池      │    │            │          │
│  │  │勝蜂│  │            │    │            │          │
│  │  │入監│  │            │    │            │          │
│  │  │前) │  │            │    │            │          │
├─┼─┼──┼─┼──────┼──┼──────┼─────┤
│２│海│94年│劉│宜蘭縣內之冬│10次│1000元2次、 │劉文欽使用│
│  │洛│2、3│文│山火車站附近│    │1700元1次、 │0000000000│
│  │因│月間│欽│、冬山鄉喜互│    │2000元1次、 │號電話與方│
│  │  │(94 │  │惠超市附近、│    │3500元2次， │勝蜂使用之│
│  │  │年3 │  │羅東鎮博愛醫│    │共12700元   │0000000000│
│  │  │月26│  │院附近、五結│    │            │號電話聯絡│
│  │  │日被│  │鄉某統一超商│    │            │          │
│  │  │告方│  │附近、冬山鄉│    │            │          │
│  │  │勝蜂│  │武淵國小附近│    │            │          │
│  │  │入監│  │(其中於94年3│    │            │          │
│  │  │前) │  │月12日上午，│    │            │          │
│  │  │    │  │係同時買賣交│    │            │          │
│  │  │    │  │易海洛因、安│    │            │          │
│  │  │    │  │非他命各2000│    │            │          │
│  │  │    │  │元；於94年3 │    │            │          │
│  │  │    │  │月12日下午，│    │            │          │
│  │  │    │  │係同時買賣交│    │            │          │
│  │  │    │  │易海洛因3500│    │            │          │
│  │  │    │  │元、安非他命│    │            │          │
│  │  │    │  │1000元、安非│    │            │          │
│  │  │    │  │他命部分之交│    │            │          │
│  │  │    │  │易情形見附表│    │            │          │
│  │  │    │  │三編號1)    │    │            │          │
├─┼─┼──┼─┼──────┼──┼──────┼─────┤
│３│海│94年│何│宜蘭縣內之羅│7次 │500元4次、  │乙○○使用│
│  │洛│3月 │志│東高中大門口│    │1000元1次， │0000000000│
│  │因│間  │倫│、冬山鄉砂港│    │共3000元    │號電話與方│
│  │  │(94 │  │地區某統一超│    │            │勝蜂使用之│
│  │  │年3 │  │商、羅東鎮金│    │            │0000000000│
│  │  │月26│  │鶴保齡球館、│    │            │號電話聯絡│
│  │  │日被│  │五結鄉好朋友│    │            │          │
│  │  │告方│  │超市、冬山鄉│    │            │          │
│  │  │勝蜂│  │順安地區喜互│    │            │          │
│  │  │入監│  │惠超市、冬山│    │            │          │
│  │  │前) │  │鄉親水公園附│    │            │          │
│  │  │    │  │近          │    │            │          │
├─┼─┼──┼─┼──────┼──┼──────┼─────┤
│４│海│94年│陳│宜蘭縣內之五│2次 │1000元2次， │陳福祥    │
│  │洛│3月 │福│結鄉喜互惠超│    │共2000元    │0000000000│
│  │因│21、│祥│市附近及附近│    │            │號電話與方│
│  │  │22日│  │之好朋友便利│    │            │勝蜂使用之│
│  │  │    │  │超商旁      │    │            │0000000000│
│  │  │    │  │            │    │            │號電話聯絡│
├─┼─┼──┼─┼──────┼──┼──────┼─────┤
│５│海│94年│黃│宜蘭縣內之五│1次 │1000元1次， │黃建益使用│
│  │洛│3月 │建│結鄉喜互惠超│    │共1000元    │0000000000│
│  │因│18日│益│市附近 (此次│    │            │號電話與方│
│  │  │    │  │係同時買賣交│    │            │勝蜂使用之│
│  │  │    │  │易海洛因、安│    │            │0000000000│
│  │  │    │  │非他命各1000│    │            │號電話聯絡│
│  │  │    │  │元，安非他命│    │            │          │
│  │  │    │  │部分之交易情│    │            │          │
│  │  │    │  │形見附表三編│    │            │          │
│  │  │    │  │號2)        │    │            │          │
├─┼─┼──┼─┼──────┼──┼──────┼─────┤
│６│海│94年│陳│宜蘭縣內之冬│1次 │500元1次，  │陳明昌使用│
│  │洛│3月 │明│山火車站附近│    │共500元     │0000000號 │
│  │因│14日│昌│            │    │            │電話與方勝│
│  │  │    │  │            │    │            │蜂使用之09│
│  │  │    │  │            │    │            │00000000  │
│  │  │    │  │            │    │            │號電話聯絡│
├─┼─┼──┼─┼──────┼──┼──────┼─────┤
│７│海│94年│游│宜蘭縣內之羅│3次 │500元2次、  │游健強使用│
│  │洛│3月 │健│東鎮羅東高中│    │1000元1次， │0000000000│
│  │因│14、│強│附近、冬山鄉│    │共2000元    │號電話與方│
│  │  │16、│  │利澤簡郵局附│    │            │勝蜂使用之│
│  │  │20日│  │近、冬山鄉親│    │            │0000000000│
│  │  │    │  │水公園附近  │    │            │號電話聯絡│
├─┼─┼──┼─┼──────┼──┼──────┼─────┤
│８│海│94年│黃│宜蘭縣內之冬│2次 │500元1次、  │黃郁芳使用│
│  │洛│3月 │郁│山鄉順安地區│    │1000元1次， │0000000000│
│  │因│間  │芳│某統一超商附│    │共1500元    │號電話與方│
│  │  │(94 │  │近、羅東鎮博│    │            │勝蜂使用之│
│  │  │年3 │  │愛醫院內    │    │            │0000000000│
│  │  │月26│  │            │    │            │號電話聯絡│
│  │  │日被│  │            │    │            │          │
│  │  │告方│  │            │    │            │          │
│  │  │勝蜂│  │            │    │            │          │
│  │  │入監│  │            │    │            │          │
│  │  │前) │  │            │    │            │          │
├─┼─┼──┼─┼──────┼──┼──────┼─────┤
│９│海│94年│胡│宜蘭縣內之五│5次 │1000元5次， │胡修身    │
│  │洛│3月 │修│結鄉北宜高速│    │共5000元    │0000000000│
│  │因│12、│身│公路工地、羅│    │            │號電話與方│
│  │  │15、│  │東鎮服裝衣服│    │            │勝蜂使用之│
│  │  │18、│  │飾店        │    │            │0000000000│
│  │  │19、│  │            │    │            │號電話聯絡│
│  │  │20日│  │            │    │            │          │
├─┼─┼──┼─┼──────┼──┼──────┼─────┤
│１０│海│94年│林│宜蘭縣內之羅│1次 │4000元1次、 │林德璋使用│
│  │洛│3月 │德│東鎮青葉超市│    │共4000元    │0000000000│
│  │因│19日│璋│            │    │            │號電話與方│
│  │  │    │  │            │    │            │勝蜂使用之│
│  │  │    │  │            │    │            │0000000000│
│  │  │    │  │            │    │            │號電話聯絡│
│  │  │    │  │            │    │            │          │
│  │  │    │  │            │    │            │          │
├─┴─┴──┴─┴──────┴──┴──────┴─────┤
│                                      共35000元               │
└───────────────────────────────┘
附表三：
┌─┬─┬──┬─┬──────┬──┬──────┬─────┐
│編│毒│交易│交│交易地點    │交易│交易金額（新│聯絡方法  │
│號│品│時間│易│            │次數│壹幣）      │          │
│  │種│    │對│            │    │            │          │
│  │類│    │象│            │    │            │          │
├─┼─┼──┼─┼──────┼──┼──────┼─────┤
│１│安│94年│劉│宜蘭縣內之冬│2次 │1000元1次、 │劉文欽使用│
│  │非│3月 │文│山火車站附近│    │2000元1次， │0000000000│
│  │他│12日│欽│、冬山鄉喜互│    │共3000元    │號電話與方│
│  │命│上午│  │惠超市附近 (│    │            │勝蜂使用之│
│  │  │及下│  │其中於94年3 │    │            │0000000000│
│  │  │午  │  │月12日上午，│    │            │號電話聯絡│
│  │  │    │  │係同時買賣交│    │            │          │
│  │  │    │  │易海洛因、安│    │            │          │
│  │  │    │  │非他命各2000│    │            │          │
│  │  │    │  │元；於94年3 │    │            │          │
│  │  │    │  │月12日下午，│    │            │          │
│  │  │    │  │係同時買賣交│    │            │          │
│  │  │    │  │易海洛因3500│    │            │          │
│  │  │    │  │元、安非他命│    │            │          │
│  │  │    │  │1000元，海洛│    │            │          │
│  │  │    │  │因部分之交易│    │            │          │
│  │  │    │  │情形見附表二│    │            │          │
│  │  │    │  │編號2       │    │            │          │
├─┼─┼──┼─┼──────┼──┼──────┼─────┤
│２│安│94年│黃│宜蘭縣內之五│2次 │1000元1次， │黃建益使用│
│  │非│3月 │建│結鄉喜互惠超│    │2000元1次， │0000000000│
│  │他│18、│益│市附近 (其中│    │共3000元    │號電話與方│
│  │命│20日│  │於94年3月18 │    │            │勝蜂使用之│
│  │  │    │  │日係同時買賣│    │            │0000000000│
│  │  │    │  │交易海洛因、│    │            │號電話聯絡│
│  │  │    │  │安非他命各  │    │            │          │
│  │  │    │  │1000元，海洛│    │            │          │
│  │  │    │  │因部分之交易│    │            │          │
│  │  │    │  │情形見附表二│    │            │          │
│  │  │    │  │編號5)      │    │            │          │
├─┴─┴──┴─┴──────┴──┴──────┴─────┤
│                                      共 6000元               │
└───────────────────────────────┘
附表四：甲○○使用0000000000號電話與丁○○使用之
0000000000號電話之通訊監察譯文（見宜蘭地檢署94年度他字第
299號卷第448、449頁）
┌─┬────┬──────────────┬─────────┐
│編│通話時間│發話方                      │受話方            │
│號│        │                            │                  │
├─┼────┼──────────────┼─────────┤
│１│94年3月 │丁○○：你現在人在哪？      │甲○○：我在蘇澳。│
│  │12日11時├──────────────┼─────────┤
│  │38分    │丁○○：你要回去？          │甲○○：等一下。  │
│  │        ├──────────────┼─────────┤
│  │        │丁○○：等一下要回去拿，現在│甲○○：我們現在  │
│  │        │做多少？                    │3000。            │
│  │        ├──────────────┼─────────┤
│  │        │丁○○：現在身上3000哦？    │甲○○：好，瞭解。│
│  │        │大棵剛才欠1000，下午還2000。│                  │
├─┼────┼──────────────┼─────────┤
│２│94年3月 │丁○○：你還在做嗎？        │甲○○：嗯。      │
│  │12日12時├──────────────┼─────────┤
│  │2分     │丁○○：你現在過去三哥那邊，│甲○○：哪有可能！│
│  │        │要馬上過去哦，他說最近都不足│我說給你聽，那天你│
│  │        │。                          │叫我拿去那天，再來│
│  │        │                            │是1500那天，昨天電│
│  │        │                            │話沒接。          │
│  │        ├──────────────┼─────────┤
│  │        │丁○○：不管，生意做我們的。│甲○○：昨天打都沒│
│  │        │那天文化國中拿的錢收了沒？  │有接。            │
│  │        ├──────────────┼─────────┤
│  │        │丁○○：沒關係，等下跟他講那│甲○○：好。      │
│  │        │天文化中心的東西約1500左右。│                  │
├─┼────┼──────────────┼─────────┤
│３│94年3月 │丁○○：問看看有沒有甜的。  │甲○○：我問阿輝看│
│  │15日下午│                            │看。              │
│  │2時10分 │                            │                  │
├─┼────┼──────────────┼─────────┤
│４│94年3月 │甲○○：哥，有人要小甜甜。  │丁○○：要多少？  │
│  │16日下午├──────────────┼─────────┤
│  │2時14分 │甲○○：早上處理2張那個，叫 │丁○○：你直接和他│
│  │        │你和他聯絡。                │連絡，我電話不能打│
│  │        │                            │。                │
│  │        ├──────────────┼─────────┤
│  │        │甲○○：我這邊有人要2至3張。│丁○○：我知道。  │
├─┼────┼──────────────┼─────────┤
│５│94年3月 │甲○○：哥，你小甜甜準備好了│丁○○：要好了，我│
│  │16日下午│嗎？                        │半個小時到羅東。  │
│  │2時53分 │                            │                  │
├─┼────┼──────────────┼─────────┤
│６│94年3月 │甲○○：哥，你在哪裡？      │丁○○：，我在羅東│
│  │17日下午│                            │。                │
│  │5時59分 ├──────────────┼─────────┤
│  │        │甲○○：我也在羅東，要哪裡見│丁○○：溫泉游泳池│
│  │        │面？                        │。                │
├─┼────┼──────────────┼─────────┤
│７│94年3月 │甲○○：哥，有人要小甜甜，有│丁○○：要多少？  │
│  │19日下午│嗎？                        │                  │
│  │5時2分  ├──────────────┼─────────┤
│  │        │甲○○：要一個人。          │丁○○：有啦。    │
│  │        ├──────────────┼─────────┤
│  │        │甲○○：我等一下過去跟你見面│丁○○：我在宜蘭。│
│  │        │。                          │                  │
│  │        ├──────────────┼─────────┤
│  │        │甲○○：我等一下再打給你，看│                  │
│  │        │怎樣再見面。                │                  │
├─┼────┼──────────────┼─────────┤
│８│94年3月 │甲○○：哥，你找我。        │丁○○：電話不接。│
│  │20日上午│甲○○：抱歉，跑去賺外快。  │丁○○：一堆人在等│
│  │4時48分 │甲○○：好，我馬上過去。    │你。              │
└─┴────┴──────────────┴─────────┘


司法院資訊處製作；財團法人民間司法改革基金會備份。
